臺灣桃園地方法院刑事判決
110年度審原易字第112號
公  訴  人  臺灣桃園地方檢察署檢察官 
被      告  鄧彥宏

                    住桃園市○○區○○路000號                                現於法務部○○○○○○○
指定辯護人  本院公設辯護人廖彥傑
上列被告因竊盜案件，經檢察官提起公訴（110年度偵字第16677
號、110年度偵字第22886號、110年度偵字第26073號、110年度
偵字第26301號、110年度偵字第26472號），本院判決如下：
    主  文
鄧彥宏犯竊盜罪，累犯，處拘役伍拾日，如易科罰金，以新臺幣
壹仟元折算壹日。又犯侵入住宅竊盜罪，累犯，處有期徒刑柒月
。又犯竊盜罪，累犯，處拘役伍拾日，如易科罰金，以新臺幣壹
仟元折算壹日。又犯侵入住宅竊盜罪，累犯，處有期徒刑柒月。
又犯侵入住宅竊盜罪，累犯，處有期徒刑柒月。拘役部分，應執
行拘役玖拾日，如易科罰金，以新臺幣壹仟元折算壹日。有期徒
刑部分，應執行有期徒刑壹年。
未扣案如附表一所示之犯罪所得均沒收，於全部或一部不能沒收
或不宜執行沒收時，各追徵其價額。
    事  實
一、鄧彥宏意圖為自己不法之所有，基於竊盜之犯意，分別為下
    列普通竊盜、加重竊盜行為：
（一）於民國109年12月14日下午10時4分許，在陳膺全所經營、
      位在桃園市○○區○○路000號之萊爾富中山店內，徒手竊取
      店內陳列待售之RASTORS18真無線藍芽耳機2個、RASTORS1
      5真無線藍芽耳機2個、E-booksSS15真無線藍芽耳機1個及
      enerpad10000m行動電源1個得逞（總價值新臺幣『下同』5,
      157元），並放入所穿著之雨衣內藏匿，未結帳即攜之騎
      乘其名下車牌號碼000-0000號普通重型機車離去。嗣陳膺
      全因店員交接知悉商品短少而調閱店內監視器，並報警處
      理。
（二）於110年1月22日下午2時34分至59分之間，騎乘車牌號碼0
      00-0000號普通重型機車，行經桃園市○○區○○○街000號住
      宅大樓，因見該處之地下室鐵捲門未關閉，認有機可乘，
      可竊取財物，乃逕行進入前述住宅大樓地下室，將機車停
      於停車場（起訴書漏載，應予補充）。其旋即步行樓梯上
      樓，沿途搜尋財物，至頂樓（有關涉嫌竊取陳東鴻於頂樓
      曬衣場晾曬之COACH黑色後背包一個部分，不另為無罪之
      諭知，詳後述）後下樓返回地下室。嗣於地下室停車場，
      發覺某住戶所有裝有銅線之袋子1包，立即將該袋銅線置
      於前述機車後座而竊取之，隨即騎乘機車離開該處（此部
      分之加重竊盜犯行，業經檢察官於審理時以補充理由書，
      向本院聲請予以審理在案）。嗣陳東鴻於翌（23）日下午
      2時許，在上開曬衣場未見其後背包，即調閱監視器並報
      警處理。
（三）於110年4月12日上午7時許，在蕭富昇所經營、位於桃園
      市○鎮區○○○路000號之娃娃機店內，徒手竊取蕭富昇放置
      在夾娃娃機臺上方之「七龍珠布羅利公仔」1個（價值1,5
      00元）得逞，隨即攜之騎乘其父親鄧盛福名下之車牌號碼
      000-000號普通重型機車離去。嗣蕭富昇察覺遭竊即調閱
      監視器，並報警處理。
（四）於110年4月15日上午9時45分許，在桃園市○○區○○○街00號
      1樓大門外拾獲鑰匙後，即藉此進入黃麗娜位在上開大樓3
      樓B室之租屋處，徒手竊取黃麗娜所有、放置在內之存錢
      桶（內有現金3,000元）1個得逞，隨即攜之騎乘其父親鄧
      盛福名下之車牌號碼000-000號普通重型機車離去。嗣黃
      麗娜於翌（16）日下午8時許察覺遭竊，即調閱監視器並
      報警處理。
（五）於110年5月3日中午12時38分許，再次憑上開鑰匙後進入
      黃麗娜上開租屋處，徒手竊取黃麗娜所有、放置在內之太
      陽眼鏡2副、尾戒1個、駕照1張、皮夾1個、印尼幣800萬
      及房間、機車鑰匙等物（總價值5,800元）得逞，隨即攜
      之騎乘其父親鄧盛福名下之車牌號碼000-000號普通重型
      機車離去。嗣黃麗娜於同日下午8時許察覺遭竊，即調閱
      監視器並報警處理。
二、案經案經陳膺全、陳東鴻、蕭富昇、黃麗娜訴由桃園市政府
    警察局中壢、平鎮分局報告臺灣桃園地方檢察署檢察官偵查
    起訴。
    理  由
壹、證據能力部分：
一、按被告以外之人於審判外之言詞或書面陳述，除法律有規定
    者外，不得作為證據，刑事訴訟法第159條第1項雖定有明文
    。惟被告以外之人於審判外之陳述，雖不符同法第159條之1
    至第159條之4之規定，而經當事人於審判程序同意作為證據
    ，法院審酌該言詞陳述或書面陳述作成時之情況，認為適當
    者，亦得為證據，同法第159 條之5 第1 項亦有明文。本判
    決所引用被告以外之人於審判外之陳述，雖屬傳聞證據，然
    檢察官及被告鄧彥宏、辯護人對於該等證據之證據能力均不
    爭執。本院審酌上開被告以外之人於審判外陳述作成時之情
    況，並無不能自由陳述之情形，亦未有違法、不當或其他瑕
    疵，且與待證事實具有關連性，以之作為證據應屬適當，認
    均有證據能力。
二、其餘本判決所引之非供述證據，並無證據證明係公務員違背
    法定程序所取得，亦無顯有不可信之情況，且經本院於審理
    期日提示予被告辨識而為合法調查，依刑事訴訟法第158條
    之4反面規定，應認均有證據能力。
貳、有罪部分：
一、被告鄧彥宏於警詢及本院準備程序、審理程序時，對於上述
    犯罪事實，均坦承不諱。此外，（一）犯罪事實一（一）部
    分，核與證人即告訴人陳膺全於警詢時所為之指訴相符，並
    有監視器檔案光碟及翻拍照片、刑案照片及車輛詳細資料報
    表在卷可憑；（二）犯罪事實一（二）部分，復有監視器檔
    案光碟及翻拍照片、刑案照片及車輛詳細資料報表附卷足稽
    ；（三）犯罪事實一（三）部分，核與證人即告訴人蕭富昇
    於警詢時所為之指訴相符，且有監視器檔案光碟及翻拍照片
    、車輛詳細資料報表附卷可考；（四）犯罪事實一（四）部
    分，核與證人即告訴人黃麗娜於警詢時所為之指訴相符，且
    有監視器翻拍照片、刑案照片及車輛詳細資料報表在卷可查
    ；（五）犯罪事實一（五）部分，核與證人即告訴人黃麗娜
    於警詢時所為之指訴，且有監視器檔案光碟及翻拍照片、
    車輛詳細資料報表附卷可憑。由此足見，被告之自白，與上
　　述5件竊盜案件之犯罪事實均相符，其竊盜犯行均堪以認
　　定。　　　
二、論罪科刑之依據：
　㈠就事實欄一、㈠所示部分：
　　核被告所為，係犯刑法第320條第1項之竊盜罪。  
  ㈡就事實欄一、㈡所示部分：
　⒈按「住宅」乃指人類日常居住之場所而言，公寓亦屬之；至
    公寓樓下之「樓梯間」，雖僅供各住戶出入通行，然就公寓
    之整體而言，該樓梯間為該公寓之一部分，而與該公寓有密
    切不可分之關係，故於夜間侵入公寓樓下之樓梯間竊盜，難
    謂無同時妨害居住安全之情形，自應成立刑法第321條第1項
    第1款於夜間侵入住宅竊盜罪（最高法院76年度台上字第297
    2號判決參照），而大樓式或公寓式住宅之地下室，係附屬
    於該大樓或公寓，為該種住宅居住人生活起居場所之一部分
    ，與住宅之關係密不可分，如侵入該種住宅地下室竊盜，自
    應依刑法第321條第1項第1款規定論罪（最高法院82年度台
    上字第5704號判決參照）；從而，與社區大樓有密切不可分
    關係之樓梯間、地下停車場，均屬住宅之一部分。本件被告
    侵入上開社區地下停車場、樓梯間等處，有監視器翻拍照片
    （見110年度偵字第16677號卷第27至31頁）在卷可稽，其侵
    入上開地點核屬住宅之一部無疑。
　⒉核被告所為，係犯刑法第321條第1項第1款之侵入住宅竊盜罪
    。
　㈢就事實欄一、㈢所示部分：
    核被告所為，係犯刑法第320條第1項之竊盜罪。
　㈣就事實欄一、㈣所示部分：　　　
　　核被告所為，係犯刑法第321條第1項第1款之侵入住宅竊盜
    罪。　　
　㈤就事實欄一、㈤所示部分：　　　
　　核被告所為，係犯刑法第321條第1項第1款之侵入住宅竊盜
    罪。　
  ㈥被告所犯上開5 罪間，犯意各別，行為互殊，應予分論併罰
    。
　㈦被告前因竊盜案件，經本院以107年度審原簡字第46號判決處
    有期徒刑4月確定，於民國108年3月22日易科罰金執行完畢
    ，有臺灣高等法院被告前案紀錄表在卷可考。其受徒刑之執
    行完畢，5 年以內故意再犯本案有期徒刑以上之5 罪，均為
    累犯，足見其惡性及對刑罰反應力薄弱，應依刑法第47條第
    1 項規定，各加重其最低本刑（司法院大法官會議釋字第77
    5 號解釋意旨參照）。
  ㈧爰審酌被告不思以正當手段獲取財物，為圖一己私益，竟恣
    意以上述方式竊取他人財物，蔑視他人財產權，所為殊無可
    取。並衡其犯罪之動機、目的、手段、素行及竊得財物之價
    值等一切情狀，分別量處如主文所示之刑，並就拘役及拘役
    定應執行刑部分，均諭知易科罰金之折算標準；復就有期徒
    刑部分，定其應執行之刑，以示懲儆。
三、沒收部分：
  ㈠被告所竊如附表一所示之犯罪所得，均未實際合法發還被害
    人，俱應依刑法第38條之1 第1 項前段、第3 項規定，宣告
    沒收，於全部或一部不能沒收或不宜執行沒收時，各追徵其
    價額。
　㈡被告所竊得如附表二所示之犯罪所得，均未扣案，且客觀價
    值低微，其中駕照部分並得由被害人申請掛失、補發，其沒
    收顯欠缺刑法上之重要性，爰均依刑法第38條之2 第2 項規
    定，均不予宣告沒收。
四、不另為無罪諭知部分：
  ㈠公訴意旨另以：被告於110年1月22日下午2時34分至59分之間
    ，進入桃園市○○區○○○街000號大樓之頂樓曬衣場，竊取陳東
    鴻於頂樓曬衣場晾曬之COACH黑色後背包1個，得手後騎乘上
    述機車離開該處。因認被告此部分之行為，亦涉犯刑法第32
    1 條第1 項第1款之侵入住宅竊盜罪嫌。
  ㈡按犯罪事實應依證據認定之，無證據不得認定犯罪事實；不
    能證明被告犯罪或其行為不罰者，應諭知無罪之判決，刑事
    訴訟法第154 條第2 項、第301 條第1 項分別定有明文。次
    按認定不利於被告之事實，須依積極證據，苟積極證據不足
    為不利於被告事實之認定時，即應為有利被告之認定，更不
    必有何有利之證據（最高法院30年上字第816號判例意旨參
    照）。又事實之認定，應憑證據，如未能發現相當證據，或
    證據不足以證明，自不能以推測或擬制之方法，為裁判基礎
    ；認定犯罪事實，所憑之證據，雖不以直接證據為限，間接
    證據亦包括在內，然無論直接或間接證據，其為訴訟上之證
    明，須於通常一般之人均不致於有所懷疑，而得確信其為真
    實之程度者，始得據之為有罪之認定，倘其證明尚未達到此
    一程度，而有合理性懷疑之存在時，即無從為有罪之認定（
    最高法院40年台上字第86號、76年台上字第4986號判例意旨
    參照）。再按刑事訴訟法第161 條第1 項規定：檢察官就被
    告犯罪事實，應負舉證責任，並指出證明之方法。因此，檢
    察官對於起訴之犯罪事實，應負提出證據及說服之實質舉證
    責任。倘其所提出之證據，不足為被告有罪之積極證明，或
    其指出證明之方法，無從說服法院以形成被告有罪之心證，
    基於無罪推定之原則，自應為被告無罪判決之諭知（最高法
    院92年台上字第128號判例意旨參照）。
  ㈢被告鄧彥宏於警詢、本院準備程序及審理時，雖坦承有到該
    大樓頂樓之事實，但均否認有竊取陳東鴻的COACH黑色後背
    包1個等情。經查：
  ⒈證人即告訴人陳東鴻於警詢時證稱：我在110年1月21日21時
    許，因為我將我所有的後背包洗完之後，拿上頂樓的脫水機
    脫水，脫水完後就把它晾曬在頂樓的曬衣場，期間我都沒有
    上去察看我的後背包。直到110年1月23日14時許，我要去收
    我的後背包的時候，我發現我後背包不見了，我就連絡房東
    幫忙協助調閱監視器。我跟房東有看到一個非住戶的陌生人
    騎車進入地下停車場，且有上到頂樓，那位陌生人離開的時
    候載了很多東西離去，所以我認為就是那位陌生人拿走的。
    黑色後背包黑色的COACH後背包。但不知道是何人拿走我所
    有的COACH後背包等語（參110年度偵字第16677號卷第19至2
    0頁）。
  ⒉衡諸被告前述陳述，再觀察卷附照片（同上偵卷第27至33頁
    ）所示，可知被告於110年1月22日下午2時34分至59分之間
    ，頭戴安全帽背一個後背包，騎乘車牌號碼000-0000號普通
    重型機車，進入桃園市○○區○○○街000號住宅大樓地下室，將
    機車停於停車場。其旋即步行樓梯上樓，於上樓後又下樓。
    迄於同日14時59分許，將一包物品放置於上述機車後座，旋
    即騎乘該機車離開地下室，往桃園市中壢區中北路與信陽街
    口處駛去等事實。而本件之監視錄影器畫面，並未有頂樓曬
    衣場的鏡頭與畫面，則被告是否有在頂樓曬衣場，竊取告訴
    人陳東鴻的黑色的COACH後背包，實有疑義。
　⒊至被告於上述時地竊得之一袋物品，袋子開口處已為繩索綑
    綁，不能明瞭袋子內裝有何物品（參同偵卷第31至33頁）。
    又被告於上述時間所背之後背包，自其下機車到樓梯間往上
    爬樓梯至下樓梯，一直到騎乘機車離開該處為止，此段期間
    ，其後背包亦均緊閉（參同上偵卷第27至33頁），亦無法得
    悉此後背包內的物品是什麼。準此，被告有無在前述時間，
    竊取告訴人陳東鴻的的黑色的COACH後背包，亦值得懷疑。
    又證人陳東鴻與其房東一同觀看上述大樓監視錄影器畫面，
    亦不能確認何人竊取其晾曬於頂樓曬衣場之黑色的COACH後
    背包，已如前述。再警察未在被告住居所或被告管領的處所
    ，查獲告訴人失竊的黑色的COACH後背包，尚不能依照起訴
    書所記載之證據，遽認被告有此部分之加重竊盜犯行。
  ⒋綜上，被告上開所辯，尚難遽認定全屬子虛。本案依目前卷
    內證據資料，在罪疑唯輕原則下，公訴意旨所舉之證據，被
    告是否有竊得告訴人陳東鴻的COACH後背包，仍存有合理之
    懷疑，尚未達到通常一般之人均不致有所懷疑，而得確信其
    有此部分竊盜犯行之心證，自難遽認被告有公訴人所指之此
    部分犯行。揆諸首揭法條及判決意旨，被告此部分之犯行，
    既屬不能證明，原應為無罪之諭知。但此部分若成立犯罪，
    則與前述為本院認定有罪的侵入住宅竊盜罪部分（竊取地下
    室停車內之銅線），檢察官認係屬接續犯之實質上一罪關係
    ，爰不另為無罪之諭知，併此說明。
伍、應適用之法條：
    依刑事訴訟法第299 項第1 項前段，刑法第320 條第1 項、
    第321條第1項第1款、第47條第1項、第51條第5款、第6款、
    第41條第1 項前段、第38條之1 第1 項前段、第3 項、第38
    條之2第2項，刑法施行法第1 條之1 第1 項。
中    華    民    國  111    年    4   月    18       日
                  刑事審查庭    法  官  呂曾達
以上正本證明與原本無異。
如不服本判決應於收受判決後20日內向本院提出上訴書狀，並應
敘述具體理由。其未敘述上訴理由者，應於上訴期間屆滿後20日
內向本院補提理由書(均須按他造當事人之人數附繕本)「切勿逕
送上級法院」。 
  　　　　　　　　　　　　　　　 書記官　楊淨雲
中　　華　　民　　國　　111 　年　　4 　　月　　19　　日
附錄本案論罪科刑依據之法條：
中華民國刑法第320條
意圖為自己或第三人不法之所有，而竊取他人之動產者，為竊盜
罪，處5年以下有期徒刑、拘役或50萬元以下罰金。
意圖為自己或第三人不法之利益，而竊佔他人之不動產者，依前
項之規定處斷。
前二項之未遂犯罰之。
中華民國刑法第321條第1項
犯前條第1項、第2項之罪而有下列情形之一者，處6月以上5年以
下有期徒刑，得併科50萬元以下罰金：
一、侵入住宅或有人居住之建築物、船艦或隱匿其內而犯之。
二、毀越門窗、牆垣或其他安全設備而犯之。
三、攜帶兇器而犯之。
四、結夥三人以上而犯之。
五、乘火災、水災或其他災害之際而犯之。
六、在車站、港埠、航空站或其他供水、陸、空公眾運輸之舟、
    車、航空機內而犯之。
附表一：
編號 對應之犯罪事實 未扣案之犯罪所得 1 犯罪事實一(一) RASTORS18真無線藍芽耳機2個、RASTORS15真無線藍芽耳機2個、E-booksSS15真無線藍芽耳機1個及enerpad10000m行動電源1個。 2 犯罪事實一(二) 銅線1包。 3 犯罪事實一(三) 「七龍珠布羅利公仔」1個。 4 犯罪事實一(四) 之存錢桶（內有現金新臺幣3,000元）1個。 5 犯罪事實一(五) 太陽眼鏡2副、尾戒1個、皮夾1個、印尼幣800萬。 
附表二：
編號 不予沒收之物 備註  1 黃麗娜所有駕照1張 均未扣案，且客觀價值低微，其中駕照部分並得由被害人申請掛失、補發，其沒收顯欠缺刑法上之重要性，爰均依刑法第38條之2 第2 項規定，均不予宣告沒收。  2 黃麗娜所有房間及機車鑰匙各1串   以上為犯罪事實一（五）所    示被告之部分犯罪所得